【裁判字號】    97,易,4218
【裁判日期】    971224
【裁判案由】    傷害等
【裁判全文】
臺灣臺中地方法院刑事判決              97年度易字第4218號
公  訴  人  臺灣臺中地方法院檢察署檢察官
被      告  丙○○
選任辯護人  劉佳田  律師
被      告  乙○○
上列被告等因傷害等案件，經檢察官提起公訴（97年度偵字第16
478 號），本院判決如下：
    主  文
乙○○以加害身體之事，恐嚇他人致生危害於安全，處拘役肆拾
日，如易科罰金，以新臺幣壹仟元折算壹日。
丙○○以加害身體之事，恐嚇他人致生危害於安全，處拘役肆拾
日，如易科罰金，以新臺幣壹仟元折算壹日。
    事  實
一、乙○○與丙○○前因房屋仲介一事，彼此間有金錢糾紛。乙○○於民國97年5 月21日15時10分許，與丁○○相約至臺中
    市○○區○○里○○○街23號「青雲道大樓」參觀房屋後，
    回到1 樓大廳時，遇該大樓住戶丙○○牽腳踏車要外出，乙○○接觸到丙○○之身體後，竟以加害身體之事，對丙○○
    恫稱：你給我小心一點等語，致丙○○心生畏懼，而生危害
    安全於丙○○。2 人旋各基於傷害及毀損之犯意，相互拉扯
    ，致被告丙○○受有左手前臂、胸部挫傷、抓傷之傷害；乙○○受有兩手前臂、胸部多處挫傷、抓傷之傷害。而乙○○
    之衣服遭撕毀，丙○○之上衣鈕扣亦掉落（傷害及毀損部分
    ，業經丙○○及乙○○各自撤回告訴，經本院判處公訴不受
    理在案）。丁○○及該社區經理己○○勸阻2 人分開後，丙○○心有不甘，竟以加害身體之事，對乙○○恫稱：如果你
    以後在社區被我遇到，你就給我小心一點等語，致使乙○○
    心生畏懼，而生危害安全於乙○○。嗣經警接獲報案，到場
    處理，始悉上情。
二、案經乙○○、丙○○訴請臺中市警察局第六分局報請臺灣臺
    中地方法院檢察署檢察官偵查起訴。
    理  由
甲、被告乙○○部分：
壹、程序方面：
    按被告以外之人於審判外之言詞或書面陳述，除法律有規定
    者外，不得作為證據。刑事訴訟法第159 條第1 項定有明文
    。證人丙○○、戊○○、丁○○及己○○於警詢中所為之陳
    述，係屬審判外之言詞陳述，查無任何法律規定有得為證據
    之例外事由，復經被告乙○○於本院審理程序表示無證據能
    力（詳本院卷15頁）。依上開說明，無證據能力，不得採為
    證據，併此說明。
貳、實體方面：
一、訊據被告乙○○於本院坦承於上揭時、地，與證人丙○○發
    生爭執等情不諱，惟否認有何恐嚇危害安全犯行，辯稱：丙○○牽腳踏車，我剛好要把鑰匙還給主委，在那裡遇到，丙○○先推我一把，叫我出去，我沒有恐嚇丙○○，是丙○○
    自己編出來的云云（詳本院卷14頁）。惟查：
  (一)被告乙○○於「青雲道」大廳以恐嚇言語，對證人丙○○恫
    稱：「你給我小心一點」之事實，業據證人丙○○於本院證
    稱：我牽腳踏車要過去，因為前面有地毯，我繞過地毯往左
    邊要過去時，乙○○就刻意從右前方靠過來擋在前面，不讓
    我過去，就順勢打了我右胸口一下，並用台語說：「你給我
    小心一點」。我就大叫說：你給我出去。…我會害怕等語甚
    詳（詳本院卷55頁）。此外，該大樓大廳設有監視錄影器，
    除證人丙○○牽腳踏車與被告乙○○偶遇，並發生拉扯之情
    節，因拍攝角度問題，未能拍到外，其餘衝突過程均經監視
    錄影器錄下。經本院當庭勘驗監視錄影光碟，並製有勘驗筆
    錄在卷，內容詳如附件所示。依附件二(一)1.至6.、三(一)1.至
    8.所示之連續衝突過程，足見被告乙○○曾二度欲拿大廳茶
    几上之物品，而分經證人丁○○及己○○取走，避免爭端擴
    大。另被告乙○○與證人丙○○亦曾在大廳櫃檯前，以雙手
    相互拉扯（詳附件三(一)6.），並多次相互伸手指向對方，並
    以言語交鋒，益證被告乙○○與證人丙○○之衝突，並非僅
    止於監視錄影器未能拍攝之部分，於大廳中仍繼續衝突。而
    雙方若僅在監視錄影器未能拍攝到之處，有擦身而過之偶遇
    ，當不致產生如此衝突。是證人丙○○於本院證稱其遭被告
    乙○○恐嚇一節，應與事理無違，堪可採信。至於被告乙○○於檢察官訊問時辯稱：沒有對丙○○講恐嚇的話云云（詳
    偵卷9 頁），則屬卸責之詞，不足採信。
  (二)另1.證人丁○○先於檢察官訊問時證稱：沒有聽到乙○○對
    丙○○說出門小心一點等語（詳偵卷20頁）；復於本院證稱
    ：丙○○…對著乙○○說你給我出去，乙○○回說我為什麼
    要出去，我是跟著住戶來的，其餘的話我不記得了。…我沒
    有聽到乙○○對丙○○講什麼恐嚇的話。…（問：有沒有辦
    法確定乙○○沒有對丙○○講恐嚇的話？）沒聽到就是沒有
    辦法確定等語（詳本院卷48、49頁）；2.證人己○○於檢察
    官訊問時證稱：沒有聽到丙○○與乙○○相互恐嚇的話等語
    （詳偵卷19頁）；3.證人戊○○於檢察官訊問時證稱：（問
    ：有無聽到他們相互恐嚇叫對方小心一點？）我沒有仔細聽
    到等語（詳偵卷33頁）。足見，證人丁○○、己○○及戊○○均證述未能聽見被告乙○○是否對證人丙○○為恐嚇言語
    ，而非證述被告乙○○未對證人丙○○為上開犯行。是上開
    三位證人之證言，尚不足為有利於被告乙○○之認定。
  (三)至於證人丙○○於本院證稱：我怕乙○○進入我們的社區威
    脅到我及我家人的身體安危。我會害怕影響我補習班的學生
    ，怕連累我的學生。乙○○說你給我小心一點，沒有說你及
    你老婆要小心一點。也沒有說你的學生給我小心一點等語（
    詳本院卷55頁）。然被告乙○○係以「你給我小心一點」恫
    嚇證人丙○○，而未提及證人丙○○之家人或補習班學生，
    縱證人丙○○主觀上擔心其家人及補習班學生之安危，仍係
    其內心對於被告乙○○恐嚇言語之延伸想法，仍非在被告乙○○恫嚇範圍內。被告乙○○上開恐嚇言語之對象，自不包
    括證人丙○○之家人及補習班學生，併此說明。
  (四)綜上，本件事證明確，被告乙○○犯行，堪以認定。
二、核被告乙○○所為，係犯刑法第305 條之恐嚇危害安全罪。
    爰審酌被告乙○○與證人丙○○間固有金錢糾紛，但仍應平
    心靜氣處理，竟於上揭時、地，偶遇丙○○後，出言恫嚇丙○○，及嗣後未為其他積極侵害性行為，暨犯後否認犯行等
    一切情狀，量處如主文所示之刑，併宣示如易科罰金之折算
    標準。
乙、被告丙○○部分：
壹、程序方面：
    按被告以外之人於審判外之言詞或書面陳述，除法律有規定
    者外，不得作為證據。刑事訴訟法第159 條第1 項定有明文
    。證人乙○○、戊○○、丁○○及己○○於警詢中所為之陳
    述，係屬審判外之言詞陳述，查無任何法律規定有得為證據
    之例外事由，復經被告丙○○之辯護人於本院審理程序表示
    無證據能力（詳本院卷15頁）。依上開說明，無證據能力，
    不得採為證據，併此說明。
貳、實體方面：
一、訊據被告丙○○於本院坦承於上揭時、地，與證人乙○○發
    生爭執等情不諱，惟否認有何恐嚇危害安全犯行，辯稱：沒
    有恐嚇乙○○云云。惟查：
  (一)被告丙○○於「青雲道」大廳處，以恐嚇言語，對證人乙○○恫稱：「如果你以後在社區被我遇到，你就給我小心一點
    」之事實，業據證人乙○○於本院證稱：丙○○抓住我，把
    我的衣服都扯爛了，還要我出去，並且說要報警，我就打電
    話報警，丙○○很大聲對我說，「如果你以後在社區被我遇
    到，你就給我小心一點」。當時丙○○面對著我，站在比較
    靠近電梯的位置，丁○○站在旁邊。丙○○說這句話時會害
    怕，怕丙○○又傷害我等語（詳本院卷53頁），經核與證人
    丁○○先於檢察官訊問時證稱：丙○○對乙○○說：「不要
    讓我在社區碰到你，給我小心一點」等語（詳偵卷20頁）；
    復於本院證稱：97年5 月2 日丙○○與乙○○發生爭執時在
    場，聽到丙○○向乙○○說：「你如果大樓或外面被我看到
    ，你要小心點」。…至於丙○○是說：在大樓裡面要給我小
    心一點，還是說出去給我碰到要小心一點，我已經忘記。但
    是我確定丙○○有指著乙○○說要小心一點等語大致相符（
    詳本院卷48頁）。而參酌附件三(一)6.至8.所示連續衝突過程
    ，被告丙○○與證人乙○○相互拉扯，並強力拉扯證人乙○○，足認被告丙○○於衝突發生過程中，情緒顯非處於平靜
    狀態。另被告丙○○與證人乙○○亦曾在大廳櫃檯前，以雙
    手相互拉扯對方（詳附件三(一)6.），並多次相互伸手指向對
    方，以言語交鋒，益證被告丙○○與證人乙○○之衝突，並
    非僅止於監視錄影器未能拍攝之部分，於大廳中仍繼續衝突
    。而雙方若僅在監視錄影器未能拍攝到之處，有擦身而過之
    偶遇，當不致產生如此衝突。是證人乙○○於本院證稱其遭
    被告丙○○恐嚇一節，應與事理無違，堪可採信。另證人丁○○所述之恐嚇言語，固然有「不要讓我在社區碰到你，給
    我小心一點」及「你如果大樓或外面被我看到，你要小心點
    」之歧異，且與證人乙○○所證其遭恐嚇之言語為「如果你
    以後在社區被我遇到，你就給我小心一點」不同。然證人丁○○並非受恐嚇之人，其於被告丙○○與證人乙○○衝突過
    程中，多處於勸架地位，實難苛求證人丁○○仔細聽聞被告
    丙○○之恐嚇言語，並予以牢記後，以便日後在法庭中為一
    致之陳述。是證人丁○○上開證言，尚不足為有利於被告丙○○之認定。此外，證人乙○○係直接受被告丙○○恐嚇之
    人，其對於恐嚇內容之記憶，必定較證人丁○○清晰。因此
    ，被告丙○○顯係以「如果你以後在社區被我遇到，你就給
    我小心一點」言語，恫嚇證人乙○○甚明。至於被告丙○○
    於警詢及檢察官訊問時均辯稱：未對乙○○恐嚇云云（詳警
    卷3 頁，偵卷9 頁），顯屬卸責之詞，不足採信。
  (二)另1.證人丁○○於本院證稱：丙○○對乙○○恐嚇時，警察
    已經到了，警察當時在靠近櫃檯那邊，因為當時丙○○及乙○○爭執非常大聲，互相叫罵等語（詳本院卷48頁）；2.證
    人己○○先於檢察官訊問時證稱：沒有聽到丙○○與乙○○
    相互恐嚇的話等語（詳偵卷19頁）；復於本院證稱：我聽到
    丙○○對乙○○說你為什麼在這裡。但沒有聽到丙○○說出
    去給我小心一點，所謂「沒有」，是指無法確認乙○○是否
    有對丙○○說要小心一點等語（詳本院卷50頁）；3.證人戊○○先於檢察官訊問時證稱：（問：有無聽到他們相互恐嚇
    叫對方小心一點？）我沒有仔細聽到等語（詳偵卷33頁）；
    復於本院證稱：沒有聽到丙○○說以後讓我看到你出現在這
    個社區，就給我小心一點。我不確定丙○○有沒有說對乙○○恐嚇的話，因為我在櫃檯與廠商對談，所以我沒有在聽他
    們2 人的對話等語（詳本院卷51頁）。足見，證人丁○○、
    己○○及戊○○均證述未能聽見被告丙○○是否對證人乙○○為恐嚇言語，而非證述被告丙○○未對證人乙○○為上開
    犯行。是上開三位證人之證言，尚不足為有利於被告丙○○
    之認定。
  (三)至於證人乙○○於本院證稱：我怕自由受到妨害云云（詳本
    院卷54頁）。然被告丙○○係以「如果你以後在社區被我遇
    到，你就給我小心一點」恫嚇證人乙○○，而未提及證人乙○○之自由，縱證人乙○○主觀上認已危害其自由，仍係其
    內心對於被告丙○○恐嚇言語之延伸想法，而非在被告丙○○恫嚇範圍內。是被告丙○○未以加害自由之事恐嚇證人乙○○，併此說明。
二、核被告丙○○所為，係犯刑法第305 條之恐嚇危害安全罪。
    爰審酌被告丙○○與乙○○間固有金錢糾紛，且遭乙○○以
    言語恫嚇後，仍應平心靜氣處理糾紛，竟仍於上揭時、地，
    出言恫嚇乙○○，及嗣後未為其他積極侵害性行為，暨犯後
    否認犯行等一切情狀，量處如主文所示之刑，併宣示如易科
    罰金之折算標準。
據上論斷，應依刑事訴訟法第284 條之1 、第299 條第1 項前段
，刑法第305 條、第41條第1 項前段，刑法施行法第1 條之1 ，
判決如主文。
本案經檢察官甲○○到庭執行職務
中    華    民    國    97    年    12    月    24    日
                  刑事第十六庭  法  官  柯志民
以上正本證明與原本無異。
如不服本判決應於收受判決後10日內向本院提出上訴書狀，並應
敘述具體理由；其未敘述上訴理由者，應於上訴期間屆滿後20日
內向本院補提理由書（均須按他造當事人之人數附繕本）「切勿
逕送上級法院」。
                                書記官  賴亮蓉
中    華    民    國    97    年    12    月    24    日
附件：錄影光碟勘驗筆錄
一、編號（4）之監視錄影光碟 ：
  (一)檔案一部分：
  1.監視錄影畫面係拍攝電梯內畫面，總長度共3分54秒。
  2.光碟時間：00：07：丙○○獨自進入電梯。
  3.光碟時間：01：19：丙○○步出電梯。
  4.光碟時間：03：14：乙○○與丁○○步入電梯。
  5.光碟時間：03：35：乙○○與丁○○步出電梯。
  6.以下無與本案相關之內容。
  (二)檔案二部分：
  1.監視錄影畫面係拍攝電梯內畫面，總長度共3分52秒。
  2.光碟時間：00：43：丁○○、乙○○及一名制服警員依序進
    入電梯，乙○○赤裸上身，手上拿著紅色衣服。
  3.光碟時間：01：00：丁○○、乙○○及一名制服警員依序步
    出電梯。
  4.光碟時間：03：23：一名制服警員步入電梯。
  5.光碟時間：03：38：一名制服警員步出電梯。
  6.以下無與本案相關之內容。
二、編號（5）之監視錄影光碟：
  (一)檔案一部分：
  1.監視錄影畫面係拍攝大廳沙發處，總長度共4 分54秒。
  2.光碟時間：01：25：乙○○赤裸上身，至大廳茶几上，以右
    手取走放置在茶几上的圓形物品。
  3.光碟時間：01：29：丁○○以雙手拿上開圓形物品，放在茶
    几上後，馬上往左方移動，消失在畫面中。
  4.光碟時間：01：43至01：45：乙○○赤裸上身從畫面下方出
    現，丁○○亦從畫面下方出現，丙○○則從畫面左方出現。
    從43秒至45秒的連續動作觀看，可以看出乙○○與丙○○在
    相互拉扯，而丁○○從中勸阻。
  5.光碟時間：01：46至01：48：乙○○走至茶几處，要拿茶几
    上的圓形物品，而丙○○也出手要拿該物品，嗣後遭己○○
    拿走，丁○○仍從中勸阻。
  6.光碟時間：01：49至02：08：乙○○與丙○○在此段時間中
    ，【相互伸出右手指對方】（畫面中看不出來二人嘴部有無
    動作，且畫面亦無錄音），而丁○○仍繼續阻隔在二人之中
    ，勸阻雙方。
  7.光碟時間：02：09：乙○○、丙○○及丁○○三人均往左消
    失在畫面中。
  8.光碟時間：02：27：乙○○獨自從畫面左方出現，坐在畫面
    上方的沙發上。
  9.光碟時間：02：35至02：40：【丙○○走到乙○○身旁，雙
    手拉住乙○○右手，要將乙○○從沙發上拉起。從35秒至40
    秒連續畫面觀看，乙○○從沙發上被拉起來站立後，有遭丙○○強力從站立處往畫面左方拉的情形】，於40秒時，丙○○與乙○○均消失在畫面，此時己○○站在畫面下方觀看。
  10.光碟時間：03：11至03：17：乙○○赤裸上身，從畫面右下
    方出現，走至畫面中間沙發處，站著講行動電話，講到28秒
    時結束。
  11.光碟時間：03：29至03：33：乙○○左手放下行動電話，右
    手伸直比向畫面左方。至33秒時，仍以右手伸直，往畫面左
    方走去，後來走到畫面中間一人座沙發處，於35秒時坐下。
  光碟時間：03：45：丙○○從畫面左下方出現，於46秒往畫
    面下方消失，乙○○起身往丙○○離去方向看。
  13.光碟時間：03：51：丙○○從畫面左下角出現，走至乙○○
    坐的沙發處，與乙○○有交談動作，55秒時，【丙○○又伸
    出右手，比乙○○方向後】，馬上往畫面左方離去。【乙○○仍坐在該沙發上，不斷伸出左右手，有與不在畫面中人物
    交談的動作】。
  光碟時間：04：28：丁○○從畫面左方出現，於32秒時，丙○○隨即也從畫面左方出現，丁○○在丙○○與乙○○中間
    。己○○於34秒時，從畫面下方出現。至42秒時，丙○○仍
    與乙○○有交談的動作，而丁○○仍站在旁邊，另外己○○
    也從畫面下方，走到乙○○左側。於46秒時，丙○○自行往
    畫面左方走去，丁○○也走在丙○○後面，消失在畫面左方
    。己○○則站在乙○○左側，直到檔案結束。
  (二)檔案二部分：
  1.監視錄影畫面係拍攝大廳沙發處，延續檔案一的畫面繼續開
    始，總長度共5 分。
  2.光碟時間：00：01至00：08：乙○○仍坐在沙發上，己○○
    仍站在乙○○左側，己○○於8 秒時，往畫面下方走去，消
    失在畫面中。
  3.光碟時間：00：17：丁○○從畫面下方出現，走到乙○○旁
    邊，與乙○○說話，至01：33秒時離開，乙○○仍坐在沙發
    上。
  4.光碟時間：01：03：從33秒至此為止，乙○○仍坐在沙發上
    ，而33秒時，丙○○從畫面左方出現，走至乙○○左側，有
    與乙○○交談的動作。【雙方都有伸出右手比對方的動作】
    。直至01：11秒時，丁○○從畫面下方走到丙○○與乙○○
    中間後，丙○○始往畫面左方走去。
  5.光碟時間：01：36：從33秒至36秒的連續畫面觀看，乙○○
    均有講話的動作，丙○○於36秒時，又從畫面左方走到乙○○坐的沙發前面。至46秒時丙○○從畫面左下方離去為止，
    【2 人均有以右手互指交談的動作】。至55秒前，丙○○往
    來在附近走動，於55秒時，又走到乙○○的沙發前，與乙○○交談。至02：08時，又往畫面左方離去。
  6.光碟時間：04：59：此段時間乙○○均坐在沙發上，有與大
    廳內的人交談的動作。
  (三)檔案三部分：
  1.監視錄影畫面係拍攝大廳沙發處，延續檔案二的畫面繼續開
    始，總長度共4 分58秒。
  2.畫面全程除於(1)丁○○於45秒時，從畫面左方出現，與乙○○交談，於48秒消失在畫面；(2)乙○○於02：36起身活動，
    於03：01又坐回沙發上以外，並且乙○○不時有以伸出右手
    與大廳內相關人交談外，其餘時間乙○○均坐在沙發上。
三、編號（7）之監視錄影光碟：
  (一)檔案一部分：
  1.監視錄影畫面係從櫃檯後方拍攝大廳，總長度共4分49秒。
  2.光碟時間：01：00：丙○○牽腳踏車，從畫面右方走到左方
    ，後面跟著戊○○。
  3.光碟時間：01：14：戊○○往右方走去，丙○○從畫面左方
    出現，面對畫面左方，但身體是往畫面右方移動。
  4.光碟時間：01：17：丙○○再往畫面左方移動，乙○○從畫
    面左方出現，已經赤裸上身。
  5.光碟時間：01：18：乙○○走到大廳茶几處，拿起茶几上的
    圓形物品，丙○○則站在畫面左側，丁○○在二人中間。
  6.光碟時間：01：19：丁○○將乙○○手上的圓形物品拿過去
    ，要放在茶几上。另外乙○○則往畫面左方，走到丙○○面
    前，【二人均伸出雙手，相互拉扯】，於30秒時，從畫面左
    方一直拉扯到畫面下方大廳櫃檯前，丁○○則在二人中間勸
    阻。己○○也在大廳內走動，並於33秒左右，加入勸阻。
  7.光碟時間：01：41：乙○○又走到茶几處，要拿圓形物品，
    丁○○及丙○○也走到茶几處，另外己○○則站在三人的左
    方（細節同編號（5） 檔案一5.部分），於46秒時，伺機將
    圓形物品拿走，交由櫃檯內的戊○○保管。此時丙○○與乙○○仍在沙發處，看起來有以言語對話的情形，交談過程中
    ，【雙方不時以右手互指對方】，而丁○○仍在二人中間勸
    阻，直到02：23，丙○○往下面下方櫃檯走去，乙○○坐在
    畫面上方沙發處。
  8.光碟時間：02：30：丙○○往畫面上方走去，走到乙○○面
    前，看起來有以言語對話的情形，35秒時，【丙○○有強力
    拉扯乙○○之情形】，且經丙○○拉扯後，乙○○從丙○○
    的左方，移動到右方，而丁○○則立於二人中間，三人往畫
    面左方移動，於42秒時消失在畫面左方。
  9.光碟時間：02：50：乙○○先從畫面左方出現，往畫面右方
    走去，丙○○及丁○○則從畫面左方出現，往畫面上方走去
    。直至57秒時，乙○○消失在畫面右方，丙○○則往大廳櫃
    檯方向走去，並站在櫃檯前。丁○○站在丙○○前面。
  10.光碟時間：03：15：乙○○走到畫面上方沙發位置，丙○○
    則走進櫃檯內。26秒時，丙○○走出櫃檯，往畫面左方走去
    。28秒時，【乙○○往畫面中間走去，並以右手比往丙○○
    的方向】。
  11.光碟時間：03：32：乙○○坐在單人座沙發上，丙○○從畫
    面右方出現，在大廳內走動，丁○○則在丙○○附近。於49
    秒時，丙○○走到乙○○左側，與乙○○有以言詞交談的情
    形。於53秒時，丙○○轉身往後走，站立在大廳處，與乙○○二人有交談的動作，【二人均有以右手比對方的方式，並
    有以言詞交談的動作】。至04：01秒時，丙○○與丁○○均
    走到櫃檯前。至23秒時，丙○○均在大廳內走動。
  12.光碟時間：04：24：丙○○走到乙○○左側，並與乙○○有
    以言詞交談的情形。丁○○亦在附近。而己○○於33秒時，
    亦走到乙○○左側。丙○○於44秒時，轉身往畫面左方走去
    ，消失在畫面中。
  (二)檔案二部分：
  1.監視錄影畫面係從櫃檯後方拍攝大廳，總長度共4分59秒。
  2.光碟時間：00：01：丙○○從畫面左方走出，走到櫃檯前面
    ，並在大廳內走動，於15秒時消失在畫面左側，乙○○仍坐
    在沙發上。
  3.光碟時間：00：41：丙○○從畫面左側出現，走到櫃檯附近
    ，停留在櫃檯前，於1 分3 秒時，又走到乙○○左側，與乙○○有類似以言語交談的動作，丁○○於12秒時，走到沙發
    附近，丙○○則轉身又往畫面左側走去。18秒時，丙○○與
    丁○○都走到櫃檯前，並在櫃檯前走動。
  4.光碟時間：01：34：【丙○○走到乙○○所坐沙發前，與乙○○有類似交談的動作，二人均有以右手指向對方的動作】
    ，至2 分17秒止，丙○○在大廳內走動，並與乙○○二人均
    有以右手相互指對方的動作，於17秒時，丙○○走到櫃檯前
    。50秒時，丙○○往畫面左方走去。於3 分10秒時，消失在
    畫面左方。直到本檔案結束為止，丙○○均未再出現於畫面
    中，而乙○○仍坐在沙發上。
  (三)檔案三部分：
  1.監視錄影畫面係從櫃檯後方拍攝大廳，總長度共4分59秒。
  2.光碟時間：00：01：乙○○仍坐在沙發上，且畫面係延續檔
    案二繼續。
  3.光碟時間：00：22：乙○○坐在沙發上，仍又以右手比向畫
    面左方，而丁○○則走向乙○○處，有勸阻的動作。至1 分
    32秒止，丁○○則在大廳內走動，而乙○○仍坐在沙發上，
    但有伸直右手或左手比劃的動作。
  4.光碟時間：02：21：丁○○與己○○從畫面右方出現，走到
    櫃檯前。40秒時，乙○○起身活動身體，畫面左方走去，於
    50秒時，消失在畫面左方。54秒時，乙○○再從畫面左方出
    現，往沙發方向走去，於3 分1 秒時坐回沙發位置。至40秒
    止，乙○○均獨自坐在沙發上。
  5.光碟時間：03：41：畫面左方出現二名身穿淺藍色上衣的男
    子（類似警員人員）與丁○○。該二名類似保全人員站在大
    廳與丁○○交談，己○○與戊○○也站在大廳內。於47秒時
    丙○○從畫面左方出現，走到保全附近。
論罪之法條全文：
刑法第305條
以加害生命、身體、自由、名譽、財產之事，恐嚇他人致生危害
於安全者，處二年以下有期徒刑、拘役或三百元以下罰金。


司法院資訊處製作；財團法人民間司法改革基金會備份。
